【裁判字號】    98,訴,1502
【裁判日期】    990226
【裁判案由】    毒品危害防制條例
【裁判全文】
臺灣高雄地方法院刑事判決              98年度訴字第1502號
公  訴  人  臺灣高雄地方法院檢察署檢察官
被      告  丙○○
指定辯護人  施吉安律師
上列被告因違反毒品危害防制條例案件，經檢察官提起公訴（98
年度偵字第6881號），本院判決如下：
    主  文
丙○○犯如附表一所示之罪，各處如附表一主文欄所示之刑及沒
收。應執行有期徒刑貳拾年，扣案之海洛因壹包（含包裝袋，淨
重壹玖點捌公克，純質淨重捌點肆陸公克）沒收銷燬，扣案之0
000000000號行動電話（序號：0000000000
0000/ 七，含SIM 卡）壹支沒收；未扣案販毒所得新臺幣壹
萬貳仟伍佰元沒收之，如全部或一部不能沒收時，以其財產抵償
之。其餘被訴如附表二所示部分無罪。
    事  實
一、丙○○（綽號瑞哥、瑞仔）明知海洛因係毒品危害防制條例
    第2 條第2 項第1 款之第一級毒品，非經許可不得持有、販
    賣，竟基於意圖販賣海洛因以營利之犯意，以所有之門號00
    00000000號行動電話作為販賣海洛因之聯絡工具，於附表一
    所示之時、地，販賣海洛因與附表一所示之人，而以此方式
    牟利。嗣於民國98年2 月24日上午9 時許，經海巡人員持搜
    索票至丙○○位於高雄市前鎮區○○○街5 巷11號4 樓之租
    屋處執行搜索，扣得海洛因1 包（淨重19.8公克，純質淨重
    8.46公克）、丙○○所有門號0000000000號行動電話（序號
    ：00000000000000/7，含SIM 卡）1 支，始悉上情。
二、案經行政院海岸巡防署南部地區巡防局移送臺灣高雄地方法
    院檢察署檢察官偵查起訴。
    理  由
壹、證據能力
一、證人乙○○、甲○○之警詢筆錄
    被告及辯護人均認證人乙○○、甲○○於警詢之證述係被告
    以外之人於審判外之陳述，無證據能力。按被告以外之人於
    檢察事務官、司法警察官或司法警察調查中所為之陳述，與
    審判中不符時，其先前之陳述具有較可信之特別情況，且為
    證明犯罪事實存否所必要者，得為證據，刑事訴訟法第159
    條之2 定有明文。所謂「前後陳述不符」之要件，應就前後
    階段之陳述進行整體判斷，以決定其間是否具有實質性差異
    ，惟無須針對全部陳述作比較，陳述之一部分有不符，亦屬
    之。而所謂「較可信之特別情況」之情形，亦應就前後陳述
    時之各種外部情況進行比較，以資決定何者外部情況具有可
    信性。若陳述係在特別可信之情況下所為，則虛偽陳述之危
    險性即不高，雖係審判外陳述，或未經被告反對詰問，仍得
    承認其有證據能力。經查，證人乙○○、甲○○警詢中陳述
    ，與渠等於本院審理時證稱，就渠等是否向被告購買海洛因
    等情，有前後陳述不符之情形，本院審酌渠等於警詢中所為
    之陳述，應訊時距案發時點較近，記憶力應屬清晰，其陳述
    較趨於真實；且較無來自被告在庭壓力而做出迴避對被告不
    利之證述，或因不想生事乃虛構事實而為陳述，客觀上應具
    有較可信之特別情況，且亦為證明犯罪事實存否所必要，依
    上揭規定，渠等於警詢中之證言自有證據能力。
二、本判決所引用之其餘證據資料（詳後引證據），其中傳聞證
    據部分，縱無刑事訴訟法第159 條之1 至第159 條之4 或其
    他規定之傳聞證據例外情形，亦因被告、辯護人及檢察官或
    同意可作為證據使用，或未聲明異議，依刑事訴訟法第159
    條之5 第1 項、第2 項之規定，本院審酌各該傳聞證據並非
    違法取得，與待證事項具關聯性，證明力亦非明顯過低等情
    ，認以之作為證據係屬適當，具有證據能力。
貳、有罪部分
一、附表一編號1 至9 部分：
    訊據被告固坦承於附表一編號1 至9 所示之時、地，交付海
    洛因與甲○○之事實，惟矢口否認有何販賣海洛因犯行，辯
    稱：其係與甲○○合資購買海洛因，並非販賣海洛因與甲○○云云。經查：
（一）甲○○分別於98年1 月1 日下午2 時14分許、98年1 月6
      日晚上9 時43分許、98年1 月8 日上午11時26分許、98年
      1 月10日上午10時32分許、98年1 月12日晚上10時10分許
      、98年1 月19日上午10時37分許、98年1 月22日上午1 時
      14分許、98年2 月4 日晚上6 時2 分許、98年2 月15日下
      午2 時43分許，以所持用之門號0000-000000 號行動電話
      與被告所持用之門號0000-000000 號行動電話聯絡，且附
      表三至附表十一之監聽譯文所示之對話亦係渠等之通話內
      容等情，業據證人甲○○於警詢時證述明確（偵卷第41頁
      至第47頁），復有監聽譯文在卷可參（偵卷第48頁至第54
      頁），且為被告所不爭執（本院卷一第36頁至第37頁之不
      爭執事項），故此部分事實堪以認定。
（二）被告雖以前開情詞置辯，惟證人甲○○於警詢及偵訊時證
      稱：附表三所示之監聽譯文係其打電話向被告表示要買新
      臺幣（下同）2, 000元之海洛因1 包，約在大寮國小門口
      交易，嗣後其再打電話告知被告其已到達大寮國小，被告
      當天交付其1,00 0元之海洛因，其交付1,000 元；附表四
      所示之監聽譯文係其打電話向被告表示要購買1,000 元之
      海洛因，該次係約在鳳山五甲瑞隆路附近之國小，其交付
      被告1,000 元，被告交付其海洛因；附表五所示之監聽譯
      文係其打電話向被告表示要購買2,000 元之海洛因，其到
      達約定之交易地點大寮國小附近後，再度打電話告知被告
      ；附表六所示之監聽譯文係打電話向被告表示要購買3,00
      0 元之海洛因，約在大寮國小附近之7-11便利商店交易，
      其到達約定交易地點後，與被告完成購買3,000 元海洛因
      之交易；附表七所示之監聽譯文係其打電話聯絡被告欲購
      買1,000 元之海洛因，並完成交易；附表八所示之監聽譯
      文係其打電話向被告購買1,000 元之海洛因，因其當時身
      上沒有錢，所以尚未付款；附表九所示之監聽譯文係其打
      電話向被告要買1,000 元之海洛因，但先支付500 元，另
      外500 元先賒欠，嗣在鳳山五甲瑞隆路附近之國小向被告
      取得海洛因，並先支付500 元；附表十所示之監聽譯文係
      其打電話向被告表示要購買2,000 元之海洛因，並至瑞隆
      路附近之國小與被告完成交易；附表十一所示之監聽譯文
      係其打電話向被告購買2,000 元之海洛因，其與被告對話
      之譯文內容均係談交易海洛因之事等語綦詳（偵卷第41頁
      至第47頁、第56頁至第58頁），核與附表三至附表十一所
      示之監聽譯文內容相符。證人甲○○雖於本院審理時改稱
      ：其係與被告合資購買海洛因云云，惟觀之如附表三至十
      一所示之監聽譯文內容均無提到被告與甲○○合資購買海
      洛因之字眼或話語，且甲○○於附表四所示之譯文內曾表
      示要被告「可不可以多一點給我」，若被告係與甲○○合
      資向他人購買海洛因，2 人均支付相同價額所購入之海洛
      因應對半均分，則被告何需多分給甲○○海洛因；再者，
      被告於本院審理時陳稱：係代表向藥頭購買海洛因，並無
      因此從甲○○處取得好處云云，則被告承擔購買毒品過程
      中可能遭警察查獲之風險，幫甲○○向藥頭購買海洛因，
      既無法向甲○○取得好處，卻又要將其所購得之海洛因多
      分一些給甲○○，顯與常情不符，足認被告係販賣海洛因
      與甲○○，故證人甲○○於本院之證詞，顯係迴護被告之
      詞，不足採信。從而被告所辯顯係卸責之詞，不可採信。
      故被告於如附表一編號1 至9 所示時地，販賣海洛因與甲○○之事實，均應堪認定。
二、附表一編號10部分：
    訊據被告矢口否認有何販賣海洛因犯行，辯稱：其係與乙○○合資購買海洛因，並非販賣海洛因與乙○○云云。經查：
（一）乙○○於98年2 月24日上午8 時38分許，以所持用之門號
      0000-000000 號行動電話與被告所持用之門號0000-00000
      0 號行動電話聯絡，且附表十二之監聽譯文所示之對話亦
      係渠等之通話內容等情，業據證人乙○○於警詢時證述明
      確（警卷第15頁、第17頁），復有監聽譯文在卷可參（警
      卷第54頁），且為被告所不爭執（本院卷一第36頁至第37
      頁之不爭執事項），故此部分事實堪以認定。
（二）又證人乙○○於警詢及偵訊時證稱：其於98年2 月24日上
      午打電話向被告表示要購買跟上次交易一樣數量之海洛因
      ，並表示馬上到，被告則回稱其要返回位於武慶路之住處
      ，並相約於被告之住處進行交易，這次要買1/4 錢，價格
      為4,500 元，還沒買到就被警察查獲等語明確（警卷第15
      頁、第17頁），核與附表十二所示之監聽譯文內容相符；
      被告雖辯稱其係待乙○○至其住處後始決定與乙○○合資
      向他人購買海洛因云云，而證人乙○○於本院審理時改稱
      ：當日係與被告合資購買海洛因云云，惟警方於98年2 月
      24日上午9 時許持搜索票至被告前開住處搜索時，當場扣
      得海洛因1 包（淨重19.8公克，純質淨重8. 46 公克），
      有海岸巡防署高雄市機動查緝隊搜索扣押筆錄及扣押物品
      目錄表附卷足憑（警卷第19頁至第22頁），被告當時既有
      純質淨重8.46公克之海洛因1 包，自可供其施用，又何需
      再與乙○○合資向他人購買海洛因，且觀之如附表十二所
      示之監聽譯文內容並無提到被告與乙○○合資購買海洛因
      之字眼或話語，可知被告係欲將其持有之海洛因販賣與乙○○，故證人乙○○於本院之證述，顯係迴護被告之詞，
      不足採信。再者，被告於98年2 月24日前之2 、3 日，在
      高雄市○○路路邊向綽號「陳桑」之成年男子販入扣案之
      海洛因等情，業據被告於警詢時陳述明確（警卷第7 頁）
      ，而被告於販入海洛因後2 、3 日即將扣案之海落因販賣
      與乙○○，顯見被告係基於販賣之意思而販入扣案之海洛
      因。因此，被告所辯顯係卸責之詞，不足採信。從而，被
      告於如附表一編號10所示時地，販入海洛因後再行販賣海
      洛因與乙○○之事實，應堪認定。
三、邇來政府為杜絕毒品氾濫，毒害人民甚深，再三宣導教民眾
    遠離毒品、媒體之報導既深且廣，對於毒品之禁絕，應為民
    眾所熟悉。又政府對於查緝施用、轉讓及販賣毒品無不嚴格
    執行，且販賣毒品罪更係重罪，設若無利可圖，衡情一般持
    有毒品者，當不致輕易將持有毒品交付他人。況販賣第一級
    毒品海洛因係違法行為，非可公然為之，亦無公定之價格，
    不論任何包裝，均可任意分裝增減分量，每次買賣價量，亦
    可能隨時依雙方間之關係深淺、資力、需求量及對行情之認
    知、來源是否充裕、查緝是否嚴緊，購買者被查獲時供述購
    買對象之可能性風險之評估等，因而異其標準，並隨時機動
    調整，非可一概而論，是販賣之利得，除經坦承犯行或價量
    俱臻明確外，委難查得實情，販賣之人從價差或量差中牟利
    方式雖異，其意圖營利之非法販賣行為則一，茍無任何利益
    可圖，被告實無甘冒風險，在與購毒者並非至親之下，將毒
    品無償交付。則其主觀上確有牟利意圖，應堪認定。
四、綜上所述，被告上開犯行，均堪認定。從而，本件事證明確
    ，應均予依法論處。
五、新舊法比較：
（一）被告行為後，毒品危害防制條例第4 條已於98年5 月20日
      修正公布，針對當次公布之修正條文，未另訂施行日期，
      而法規之制定與修正，如有特定生效日之必要者，依中央
      法規標準法第14條或第20條第2 項準用第14條之規定，應
      分別特定其施行日期。法規制定或前次修正基於特殊原因
      所特定之施行日期，並不適用於日後修正或再次修正之條
      文；至原毒品危害條例條例第36條所規定：「本條例自公
      布後6 個月施行」，核其所稱「本條例」係指92年7 月9
      日修正公布之該條例，並非指98年5 月20日公布之部分修
      正條文。是98年5 月20日公布之毒品危害防制條例修正條
      文之生效日期，應依中央法規標準法第13條之規定，自公
      布日起至第3 日即98年5 月22日發生效力（司法院98年6
      月29日院台廳刑一字第0980014643號函亦同此見解）。據
      此，本案應依刑法第2 條第1 項「行為後法律有變更者，
      適用行為時之法律，但行為後之法律有利於行為人者，適
      用最有利於行為人之法律」之規定，依「從舊從輕」原則
      而為比較。
（二）查被告本件所為犯行時之毒品危害防制條例第4 條第1 項
      係規定：「製造、運輸、販賣第一級毒品者，處死刑或無
      期徒刑；處無期徒刑者，得併科新臺幣1 千萬元以下罰金
      。」，修正後則規定：「製造、運輸、販賣第一級毒品者
      ，處死刑或無期徒刑；處無期徒刑者，得併科新臺幣2 千
      萬元以下罰金。」，是修正後之規定，就得併科之罰金顯
      已提高，應以被告行為時之規定較為有利。是以，本件就
      修正前後毒品危害防制條例第4 條第1 項之比較結果，自
      以修正前之規定對被告較為有利，故應整體適用行為時即
      98 年5月20日修正公布前毒品危害防制條例之規定論斷。
六、按販賣毒品罪，不以販入後，復行販出為必要，只需意圖營
    利而販入，或販出，有一於此，犯罪即應成立，均不得視為
    未遂（最高法院90年度臺上字第3913號、第6285號判決參照
    ），故被告如附表一編號10所示之販入行為亦為販賣第一級
    毒品既遂。次按海洛因係毒品危害防制條例所明定之第一級
    毒品，故核被告所為，均係犯修正前毒品危害防制條例第4
    條第1 項之販賣第一級毒品罪。被告持有海洛因之低度行為
    為販賣海洛因之高度行為所吸收，不另論以持有第一級毒品
    罪。被告所犯如附表一所示各罪間，犯意各別，行為互殊，
    應予分論併罰。此外，被告販賣第一級毒品予他人施用，固
    戕害他人之身心，危害國人健康，但本院斟酌如附表一所示
    之犯行，其販毒之數量不多，與販賣毒品之數量達數公斤以
    上大盤商之危害情形不同，且所得金額不大，與一般所見大
    規模販毒行為，顯然有別，如對被告販賣第一級毒品部分量
    處最輕之法定本刑無期徒刑，誠屬法重情輕，在客觀上顯然
    足以引起一般人之同情，衡情尚有可憫恕之處，爰就其如附
    表一販賣第一級毒品部分，均依刑法第59條規定予以減輕其
    刑。爰審酌被告竟圖一己私利而販賣海洛因牟利，殘害國民
    身心健康，助長社會濫用毒品風氣，且矢口否認犯行，態度
    不佳，並考量其販賣總量、次數及獲利非鉅等一切情狀，分
    別量處如附表一所示之刑，並定應執行刑，以資懲儆。
七、扣案之海洛因1 包（淨重為19.8公克，純質淨重為8.46公克
    ），經送法務部調查局檢驗後確為海洛因，有該局98年4 月
    14日調科壹字第09823011940 號濫用藥物實驗室鑑定書在卷
    可參（偵卷第60頁），應依毒品危害防制條例第18條第1 項
    前段之規定，不問屬於被告與否，均沒收銷燬之；至鑑驗時
    鑑驗損耗部分業已滅失，毋庸宣告沒收銷燬。另包裝上開第
    一級毒品海洛因之包裝袋1 個，因經驗上與毒品難以析離，
    應視同毒品海洛因，不問屬於犯人與否，應依毒品危害防制
    條例第18條第1 項前段規定，宣告沒收銷燬之。扣案之門號
    0000000000號行動電話1 支，為被告所有，且係供犯本罪所
    用之物，業據被告自承在卷（本院卷第8 頁），並有前揭通
    聯譯文足憑，應依毒品危害防制條例第19條第1 項之規定沒
    收之。又被告販賣海洛因與甲○○所得之財物，為1 萬2,50
    0 元，業經甲○○交付與被告收取，屬被告因販賣第一級毒
    品所得之財物，雖未扣案，仍應依毒品危害防制條例第19條
    第1 項前段之規定沒收，如全部或一部不能沒收時，則依同
    條項後段規定，以被告之財產抵償之。至本件其他扣案物部
    分，因無證據證明與本件被告販賣毒品之犯行有關，爰不予
    宣告沒收之，併此敘明。
參、無罪部分
一、公訴意旨另以：被告丙○○明知海洛因係毒品危害防制條例
    第2 條第2 項第1 款之第一級毒品，非經許可不得持有、販
    賣，竟基於意圖販賣海洛因以營利之犯意，以所持用之門號
    0000000000號行動電話作為販賣海洛因之聯絡工具，於附表
    二所示之時、地，販賣海洛因與附表二所示之人，而以此方
    式牟利，因認被告涉犯販賣第一級毒品罪嫌等語。
二、按犯罪事實應依證據認定之，無證據不得認定犯罪事實；不
    能證明被告犯罪者，應諭知無罪之判決，刑事訴訟法第154
    條第2 項及第301 條第1 項前段分別定有明文。次按認定不
    利於被告之事實，須依積極證據，苟積極證據不足為不利於
    被告事實之認定時，即應為有利於被告之認定，更不必有何
    有利之證據。又事實之認定，應憑證據，如未能發現相當證
    據，或證據不足以證明，自不能以推測或擬制之方法，以為
    裁判基礎。而刑事訴訟法上所謂認定犯罪事實之積極證據，
    係指適合於被告犯罪事實之認定之積極證據而言，雖不以直
    接證據為限，間接證據亦包括在內。然而無論直接或間接證
    據，其為訴訟上之證明，須於通常一般之人均不致有所懷疑
    ，而得確信其為真實之程度者，始得據為有罪之認定，倘其
    證明尚未達到此一程度，而有合理之懷疑存在時，致使無從
    形成有罪之確信，根據「罪證有疑，利於被告」之證據法則
    ，即不得遽為不利被告之認定（最高法院30年度上字第816
    號、29年度上字第3105號、40年度臺上字第86號及76年度臺
    上字第4986號判例意旨參照）。
三、公訴人認被告涉犯上開罪嫌，無非係以證人乙○○於警詢、
    偵查之陳述，資為論罪依據。訊據被告堅決否認有上開犯行
    ，辯稱：伊未販賣海洛因與乙○○，而係與乙○○合資購買
    等語。經查：
（一）按施用毒品者所稱其向某人買受毒品之指證，不得作為有
      罪判決之唯一證據，仍須調查其他必要之證據，資以補強
      其指證之真實性，始為適法。又關於毒品施用者其所稱向
      某人購買毒品之供述，必須補強證據佐證，係指毒品購買
      者之供述縱使並無瑕疵，仍須補強證據佐證而言，以擔保
      其供述之真實性；而該所謂補強證據，必須與施用毒品者
      關於相關毒品交易之供述，具有相當程度之關連性，因該
      補強證據之佐證，足使一般人對於施用毒品之供述無合理
      之懷疑存在，得確信其為真實，始足當之。
（二）證人乙○○雖於警詢及偵訊證稱於附表二所示之時地向被
      告購買海洛因，惟其於本院審理時翻異前供，前後證述不
      一，已難遽採，且被告供稱扣案之海洛因係98年2 月24日
      前2 、3 日購入，顯於附表二所示之時間之後，亦不得作
      為認定被告此部分犯行之依據，此外公訴人復未提出諸如
      監聽譯文等證據為佐證，自難在無補強證據下，僅憑證人
      乙○○於警詢及偵訊時之證述，即認定被告另有上開犯行
      ，是就本部分，自應為無罪判決之諭知。
據上論斷，應依刑事訴訟法第299 條第1 項前段、第301 條第1
項前段，修正前毒品危害防制條例第4 條第1 項，毒品危害防制
條例第18條第1 項前段、第19條第1 項，刑法第2 條第1 項前段
、第11條、第59條、第51條第5 款、第9 款、第10款，判決如主
文。
本案經檢察官丁○○到庭執行職務。
中    華    民    國    99    年    2     月    26    日
                  刑事第九庭    審判長法  官  鄭詠仁
                                      法  官  謝枚霏
                                      法  官  王碧瑩
如不服本判決應於收受判決後10日內向本院提出上訴書狀，並應
敘述具體理由。其未敘述上訴理由者，應於上訴期間屆滿後20日
內向本院補提理由書(均須按他造當事人之人數附繕本)「切勿逕
送上級法院」。
以上正本係照原本作成。
中    華    民    國   99    年    2     月    26    日
                                      書記官  吳智媚
所犯法條：
毒品危害防制條例第4 條
製造、運輸、販賣第一級毒品者，處死刑或無期徒刑；處無期徒
刑者，得併科新臺幣1 千萬元以下罰金。
製造、運輸、販賣第二級毒品者，處無期徒刑或7 年以上有期徒
刑，得併科新臺幣7 百萬元以下罰金。
製造、運輸、販賣第三級毒品者，處5 年以上有期徒刑，得併科
新臺幣5 百萬元以下罰金。
製造、運輸、販賣第四級毒品者，處3 年以上10年以下有期徒刑
，得併科新臺幣3 百萬元以下罰金。
製造、運輸、販賣專供製造或施用毒品之器具者，處1 年以上7
年以下有期徒刑，得併科新臺幣1 百萬元以下罰金。
前5 項之未遂犯罰之。
附表一：
┌──┬────┬─────┬─────┬───┬────┬────┐
│編號│交易時間│犯罪地點  │販賣毒品種│對象  │交易金額│主  文  │
│    │（年、月│          │類、數量  │      │        │        │
│    │、日、時│          │          │      │        │        │
│    │）      │          │          │      │        │        │
├──┼────┼─────┼─────┼───┼────┼────┤
│1   │98年1 月│高雄縣大寮│第一級毒品│甲○○│1,000元 │丙○○販│
│    │1 日下午│鄉大寮國小│海洛因，數│      │        │賣第一級│
│    │3 時20分│旁        │量不詳    │      │        │毒品，處│
│    │許      │          │          │      │        │有期徒刑│
│    │        │          │          │      │        │拾伍年，│
│    │        │          │          │      │        │扣案之○│
│    │        │          │          │      │        │九八七六│
│    │        │          │          │      │        │四七六六│
│    │        │          │          │      │        │二號行動│
│    │        │          │          │      │        │電話（含│
│    │        │          │          │      │        │SIM 卡）│
│    │        │          │          │      │        │壹支沒收│
│    │        │          │          │      │        │；未扣案│
│    │        │          │          │      │        │販毒所得│
│    │        │          │          │      │        │新臺幣壹│
│    │        │          │          │      │        │仟元沒收│
│    │        │          │          │      │        │之，如全│
│    │        │          │          │      │        │部或一部│
│    │        │          │          │      │        │不能沒收│
│    │        │          │          │      │        │時，以其│
│    │        │          │          │      │        │財產抵償│
│    │        │          │          │      │        │之。    │
├──┼────┼─────┼─────┼───┼────┼────┤
│2   │98年1 月│高雄縣鳳山│第一級毒品│甲○○│1,000元 │同上。  │
│    │6 日晚上│市○○路附│海洛因，數│      │        │        │
│    │9 時57分│近某國小旁│量不詳    │      │        │        │
│    │許      │          │          │      │        │        │
├──┼────┼─────┼─────┼───┼────┼────┤
│3   │98年1 月│高雄縣大寮│第一級毒品│甲○○│2,000元 │丙○○販│
│    │8 日上午│鄉大寮國小│海洛因，數│      │        │賣第一級│
│    │11時45分│旁        │量不詳    │      │        │毒品，處│
│    │許      │          │          │      │        │有期徒刑│
│    │        │          │          │      │        │拾伍年，│
│    │        │          │          │      │        │扣案之○│
│    │        │          │          │      │        │九八七六│
│    │        │          │          │      │        │四七六六│
│    │        │          │          │      │        │二號行動│
│    │        │          │          │      │        │電話（含│
│    │        │          │          │      │        │SIM 卡）│
│    │        │          │          │      │        │壹支沒收│
│    │        │          │          │      │        │；未扣案│
│    │        │          │          │      │        │販毒所得│
│    │        │          │          │      │        │新臺幣貳│
│    │        │          │          │      │        │仟元沒收│
│    │        │          │          │      │        │之，如全│
│    │        │          │          │      │        │部或一部│
│    │        │          │          │      │        │不能沒收│
│    │        │          │          │      │        │時，以其│
│    │        │          │          │      │        │財產抵償│
│    │        │          │          │      │        │之。    │
├──┼────┼─────┼─────┼───┼────┼────┤
│4   │98年1 月│高雄縣大寮│第一級毒品│甲○○│3,000元 │丙○○販│
│    │10日上午│鄉大寮國小│海洛因，數│      │        │賣第一級│
│    │11時2 分│旁附近之7-│量不詳    │      │        │毒品，處│
│    │許      │11便利商店│          │      │        │有期徒刑│
│    │        │          │          │      │        │拾伍年，│
│    │        │          │          │      │        │扣案之○│
│    │        │          │          │      │        │九八七六│
│    │        │          │          │      │        │四七六六│
│    │        │          │          │      │        │二號行動│
│    │        │          │          │      │        │電話（含│
│    │        │          │          │      │        │SIM 卡）│
│    │        │          │          │      │        │壹支沒收│
│    │        │          │          │      │        │；未扣案│
│    │        │          │          │      │        │販毒所得│
│    │        │          │          │      │        │新臺幣參│
│    │        │          │          │      │        │仟元沒收│
│    │        │          │          │      │        │之，如全│
│    │        │          │          │      │        │部或一部│
│    │        │          │          │      │        │不能沒收│
│    │        │          │          │      │        │時，以其│
│    │        │          │          │      │        │財產抵償│
│    │        │          │          │      │        │之。    │
├──┼────┼─────┼─────┼───┼────┼────┤
│5   │98年1 月│高雄縣鳳山│第一級毒品│甲○○│1,000元 │丙○○販│
│    │12日晚上│市○○路某│海洛因，數│      │        │賣第一級│
│    │10時21分│國小附近之│量不詳    │      │        │毒品，處│
│    │        │隧道旁    │          │      │        │有期徒刑│
│    │        │          │          │      │        │拾伍年，│
│    │        │          │          │      │        │扣案之○│
│    │        │          │          │      │        │九八七六│
│    │        │          │          │      │        │四七六六│
│    │        │          │          │      │        │二號行動│
│    │        │          │          │      │        │電話（含│
│    │        │          │          │      │        │SIM 卡）│
│    │        │          │          │      │        │壹支沒收│
│    │        │          │          │      │        │；未扣案│
│    │        │          │          │      │        │販毒所得│
│    │        │          │          │      │        │新臺幣壹│
│    │        │          │          │      │        │仟元沒收│
│    │        │          │          │      │        │之，如全│
│    │        │          │          │      │        │部或一部│
│    │        │          │          │      │        │不能沒收│
│    │        │          │          │      │        │時，以其│
│    │        │          │          │      │        │財產抵償│
│    │        │          │          │      │        │之。    │
├──┼────┼─────┼─────┼───┼────┼────┤
│6   │98年1 月│高雄縣鳳山│第一級毒品│甲○○│1,000元 │丙○○販│
│    │19日上午│市○○路附│海洛因，數│      │（未交付│賣第一級│
│    │11時40分│近某國小旁│量不詳    │      │）      │毒品，處│
│    │許      │          │          │      │        │有期徒刑│
│    │        │          │          │      │        │拾伍年，│
│    │        │          │          │      │        │扣案之○│
│    │        │          │          │      │        │九八七六│
│    │        │          │          │      │        │四七六六│
│    │        │          │          │      │        │二號行動│
│    │        │          │          │      │        │電話（含│
│    │        │          │          │      │        │SIM 卡）│
│    │        │          │          │      │        │壹支沒收│
│    │        │          │          │      │        │。      │
├──┼────┼─────┼─────┼───┼────┼────┤
│7   │98年1 月│高雄縣鳳山│第一級毒品│甲○○│1,000元 │丙○○販│
│    │22日凌晨│市○○路附│海洛因，數│      │（僅交付│賣第一級│
│    │1 時37分│近某國小旁│量不詳    │      │500 元）│毒品，處│
│    │許      │          │          │      │        │有期徒刑│
│    │        │          │          │      │        │拾伍年，│
│    │        │          │          │      │        │扣案之○│
│    │        │          │          │      │        │九八七六│
│    │        │          │          │      │        │四七六六│
│    │        │          │          │      │        │二號行動│
│    │        │          │          │      │        │電話（含│
│    │        │          │          │      │        │SIM 卡）│
│    │        │          │          │      │        │壹支沒收│
│    │        │          │          │      │        │；未扣案│
│    │        │          │          │      │        │販毒所得│
│    │        │          │          │      │        │新臺幣伍│
│    │        │          │          │      │        │佰元沒收│
│    │        │          │          │      │        │之，如全│
│    │        │          │          │      │        │部或一部│
│    │        │          │          │      │        │不能沒收│
│    │        │          │          │      │        │時，以其│
│    │        │          │          │      │        │財產抵償│
│    │        │          │          │      │        │之。    │
├──┼────┼─────┼─────┼───┼────┼────┤
│8   │98年2 月│高雄縣鳳山│第一級毒品│甲○○│2,000元 │丙○○販│
│    │4 日晚上│市○○路某│海洛因，數│      │        │賣第一級│
│    │6 時23分│國小附近之│量不詳    │      │        │毒品，處│
│    │許      │隧道旁    │          │      │        │有期徒刑│
│    │        │          │          │      │        │拾伍年，│
│    │        │          │          │      │        │扣案之○│
│    │        │          │          │      │        │九八七六│
│    │        │          │          │      │        │四七六六│
│    │        │          │          │      │        │二號行動│
│    │        │          │          │      │        │電話（含│
│    │        │          │          │      │        │SIM 卡）│
│    │        │          │          │      │        │壹支沒收│
│    │        │          │          │      │        │；未扣案│
│    │        │          │          │      │        │販毒所得│
│    │        │          │          │      │        │新臺幣貳│
│    │        │          │          │      │        │仟元沒收│
│    │        │          │          │      │        │之，如全│
│    │        │          │          │      │        │部或一部│
│    │        │          │          │      │        │不能沒收│
│    │        │          │          │      │        │時，以其│
│    │        │          │          │      │        │財產抵償│
│    │        │          │          │      │        │之。    │
├──┼────┼─────┼─────┼───┼────┼────┤
│9   │98年2 月│高雄縣鳳山│第一級毒品│甲○○│2,000元 │同上。  │
│    │15日下午│市○○○街│海洛因，數│      │        │        │
│    │2 時43分│5 巷11號4 │量不詳    │      │        │        │
│    │許      │樓丙○○之│          │      │        │        │
│    │        │住處      │          │      │        │        │
├──┼────┼─────┼─────┼───┼────┼────┤
│10  │98年2 月│高雄縣籬仔│第一級毒品│乙○○│4,500元 │丙○○販│
│    │24日前2 │路路邊販入│海洛因4分 │      │（未交付│賣第一級│
│    │、3 日之│海洛因；於│之1 錢    │      │）      │毒品，處│
│    │某日販入│丙○○前開│          │      │        │有期徒刑│
│    │海洛因；│住處販出，│          │      │        │拾伍年，│
│    │98年2 月│惟尚未交付│          │      │        │扣案之海│
│    │24日上午│即為警查獲│          │      │        │洛因壹包│
│    │9 時許販│          │          │      │        │（含包裝│
│    │賣與蔡淇│          │          │      │        │袋，淨重│
│    │昌      │          │          │      │        │壹玖點捌│
│    │        │          │          │      │        │公克，純│
│    │        │          │          │      │        │質淨重捌│
│    │        │          │          │      │        │點肆陸公│
│    │        │          │          │      │        │克）沒收│
│    │        │          │          │      │        │銷燬，扣│
│    │        │          │          │      │        │案之○九│
│    │        │          │          │      │        │八七六四│
│    │        │          │          │      │        │七六六二│
│    │        │          │          │      │        │號行動電│
│    │        │          │          │      │        │話（含SI│
│    │        │          │          │      │        │M 卡）壹│
│    │        │          │          │      │        │支沒收。│
└──┴────┴─────┴─────┴───┴────┴────┘
附表二：
┌──┬────┬─────┬─────┬───┬────┐
│編號│交易時間│犯罪地點  │販賣毒品種│對象  │交易金額│
│    │（年、月│          │類、數量  │      │        │
│    │、日、時│          │          │      │        │
│    │）      │          │          │      │        │
├──┼────┼─────┼─────┼───┼────┤
│1   │98年1 月│高雄縣鳳山│第一級毒品│乙○○│4,500元 │
│    │中旬之某│市○○路某│海洛因4 分│      │        │
│    │日下午6 │地        │之1 錢    │      │        │
│    │、7 時許│          │          │      │        │
├──┼────┼─────┼─────┼───┼────┤
│2   │98年1 月│同上      │同上      │同上  │同上    │
│    │中旬前2 │          │          │      │        │
│    │、3 日之│          │          │      │        │
│    │某日下午│          │          │      │        │
│    │6、7時許│          │          │      │        │
└──┴────┴─────┴─────┴───┴────┘
附表三
┌─────────────────────────────────┐
│   監聽譯文內容                                                   │
├─────────────────────────────────┤
│98年1 月1 日下午2 時14分開始                                      │
│甲○○以0000-000000號行動電話撥打被告0000-000000號行動電話        │
│甲○○：先兩罐大罐的。                                            │
│被告  ：好。                                                      │
│甲○○：哪裡？                                                    │
│被告  ：鄉下這裡。                                                │
│甲○○：你看可不可以多一點給我。                                  │
│被告  ：你就跟我要就好了。                                        │
│甲○○：一點就好了，我到再打啊。                                  │
│被告  ：嗯。                                                      │
│※※※                                                            │
│98年1 月1 日下午3 時20分開始                                      │
│甲○○以0000-000000號行動電話撥打被告0000-000000號行動電話        │
│甲○○：到了喔。                                                  │
│被告  ：嗯。                                                      │
└─────────────────────────────────┘
附表四
┌─────────────────────────────────┐
│   監聽譯文內容                                                   │
├─────────────────────────────────┤
│98年1 月6 日晚上9 時43分開始                                      │
│甲○○以0000-000000號行動電話撥打被告0000-000000號行動電話        │
│甲○○：一罐大罐的。                                              │
│被告  ：好，下午這邊。                                            │
│甲○○：好，我過去。                                              │
│※※※                                                            │
│98年1 月6 日晚上9 時57分開始                                      │
│甲○○以0000-000000號行動電話撥打被告0000-000000號行動電話        │
│甲○○：到了。                                                    │
│被告  ：好。                                                      │
└─────────────────────────────────┘
附表五
┌─────────────────────────────────┐
│   監聽譯文內容                                                   │
├─────────────────────────────────┤
│98年1 月8 日上午11時26分開始                                      │
│甲○○以0000-000000號行動電話撥打被告0000-000000號行動電話        │
│甲○○：現在先拿2罐的。                                           │
│被告  ：我在大寮呢。                                              │
│甲○○：大寮喔！我到那邊再打給你！                                │
│被告  ：好啊。                                                    │
│※※※                                                            │
│98年1 月8 日上午11時45分開始                                      │
│甲○○以0000-000000號行動電話撥打被告0000-000000號行動電話        │
│甲○○：到位了。                                                  │
│被告  ：好。                                                      │
└─────────────────────────────────┘
附表六
┌─────────────────────────────────┐
│   監聽譯文內容                                                   │
├─────────────────────────────────┤
│98年1 月10日上午10時32分開始                                      │
│甲○○以0000-000000號行動電話撥打被告0000-000000號行動電話        │
│甲○○：三罐大罐的。                                              │
│被告  ：好啦。                                                    │
│甲○○：7-11那裡。                                                │
│被告  ：那就在那裡等，我到了再打。                                │
│※※※                                                            │
│98年1 月10日上午11時2 分開始                                      │
│甲○○以0000-000000號行動電話撥打被告0000-000000號行動電話        │
│甲○○：你下來了沒有。                                            │
│被告  ：我沒在家，馬上就到了。                                    │
└─────────────────────────────────┘
附表七
┌─────────────────────────────────┐
│   監聽譯文內容                                                   │
├─────────────────────────────────┤
│98年1 月12日晚上10時10分開始                                      │
│甲○○以0000-000000號行動電話撥打被告0000-000000號行動電話        │
│甲○○：一罐大罐的。                                              │
│被告：哪邊啊？                                                    │
│甲○○：那個隧道這邊。                                            │
│被告  ：隧道喔？                                                  │
│甲○○：嗯                                                        │
│被告  ：我到了再打啊。                                            │
│※※※                                                            │
│98年1 月12日晚上10時21分開始                                      │
│甲○○以0000-000000號行動電話撥打被告0000-000000號行動電話        │
│被告 ：到了喔。                                                   │
│甲○○：嗯。                                                      │
└─────────────────────────────────┘
附表八
┌─────────────────────────────────┐
│   監聽譯文內容                                                   │
├─────────────────────────────────┤
│98年1 月19日上午10時37分開始                                      │
│甲○○以0000-000000號行動電話撥打被告0000-000000號行動電話        │
│甲○○：中午先借給我一瓶大瓶的，晚上才過得去，有辦法嗎？          │
│被告  ：好啦。                                                    │
│甲○○：總共五零給你。                                            │
│被告  ：好啦 。                                                   │
│※※※                                                            │
│98年1 月19日上午11時40分開始                                      │
│甲○○以0000-000000號行動電話撥打被告0000-000000號行動電話        │
│甲○○：到了喔。                                                  │
│被告  ：好。                                                      │
└─────────────────────────────────┘
附表九
┌─────────────────────────────────┐
│   監聽譯文內容                                                   │
├─────────────────────────────────┤
│98年1 月22日凌晨1 時14分開始                                      │
│甲○○以0000-000000號行動電話撥打被告0000-000000號行動電話        │
│甲○○：你先用一罐大罐的給我，我先拿一罐小罐的錢給你，就先欠你一罐│
│        小罐的，我最晚22號就給你了。                              │
│被告  ：不要，你等一下過去啦。                                    │
│甲○○：過去哪邊啊？                                              │
│被告  ：一樣啊                                                    │
│甲○○：喔，好                                                    │
│※※※                                                            │
│98年1 月22日凌晨1 時37分開始                                      │
│甲○○以0000-000000號行動電話撥打被告丙○○0000-000000號行動電話  │
│甲○○：到了喔。                                                  │
│被告  ：好啦。                                                    │
└─────────────────────────────────┘
附表十
┌─────────────────────────────────┐
│   監聽譯文內容                                                   │
├─────────────────────────────────┤
│98年2 月4 日晚上6 時2 分開始                                      │
│甲○○以0000-000000號行動電話撥打被告0000-000000號行動電話        │
│甲○○：2 罐大罐的。                                              │
│被告  ：好啦，隧道這邊。                                          │
│甲○○：好。                                                      │
│※※※                                                            │
│98年2 月4 日晚上6 時23分開始                                      │
│甲○○以0000-000000號行動電話撥打被告0000-000000號行動電話        │
│甲○○：到了，那個門關著                                          │
│被告  ：好啦，我開門。                                            │
└─────────────────────────────────┘
附表十一
┌─────────────────────────────────┐
│   監聽譯文內容                                                   │
├─────────────────────────────────┤
│98年2 月15日下午2 時43分開始                                      │
│甲○○以0000-000000號行動電話撥打被告0000-000000號行動電話        │
│甲○○：你家樓下。                                                │
│被告  ：你要怎麼的？                                              │
│甲○○：2 。                                                      │
│被告  ：好。                                                      │
└─────────────────────────────────┘
附表十二
┌─────────────────────────────────┐
│   監聽譯文內容                                                   │
├─────────────────────────────────┤
│98年2 月24日上午8 時38分開始                                      │
│乙○○以0000-000000號行動電話撥打被告0000-000000號行動電話        │
│乙○○：跟昨天一樣                                                │
│被告  ：你多久會到                                                │
│乙○○：我馬上到                                                  │
│被告  ：那這樣，我現在要回去了。                                  │
│乙○○：回去哪裡？                                                │
│被告  ：武慶路那邊                                                │
│乙○○：老地方喔                                                  │
│被告  ：好                                                        │
│※※※                                                            │
│98年2 月24日上午9 時3 分開始                                      │
│乙○○以0000-000000號行動電話撥打被告0000-000000號行動電話        │
│被告   :我快到了，差不多再5分鐘我就可以用好了                     │
│乙○○：好。                                                      │
└─────────────────────────────────┘

司法院資訊處製作；財團法人民間司法改革基金會備份。
